# 关于储值卡充值问题请教陈版

提问人：sjlw 时间：2017-12-31 14:40:38
陈版您好！ 某公司发售一种储值卡，充 1000 送 100 或是充 1000 实收 900 ，储值卡储值金额用完后，可继续储值使用，就送的 100 元，项目组发生了争议，一种观点认为，这种储值卡，类似于会员卡赠送积分，应视作折扣折让，实际销售时按顾客实际消费金额*（1000/1100)或实际肖费金额*（900/1000)来确认收入金额；另一种意见认为：公司之所以销售储值卡，不是具体对某种商品或某种服务进行打折，而是为了吸引顾客多次消费而采用的一种促销活动，这个费用的发生与企业提供商品或服务的价格并没有直接联系，顾客可以购买公司任何产品、享受公司提供的任何服务，顾客在购买产品、提供服务的过程中，并不享受其他任何与该商品或服务直接相关的优惠，因此，这 100 元应该属于促销费用计入销售费用。请问陈版，这两种观点，从财务角度、税务角度来讲，哪一种更合适呢？谢谢陈版！ 我个人认为，这种储值卡的销售与单纯的会员累积积分可以当钱使用，和超市买一送一形式的销售还是有一定区别，与会员累积积分的区别就在于，因为累积积分的不确定，使得会员用积分消费的金额不确定，而储值卡在购卡时就明确了促销费用的金额，与超市买一送一销售形式的区别在于，买一送一，买与送的商品都是确定的，为销售哪个产品而实施的优惠是明确的，而储值卡能够买到的商品、与享受的服务是不确定的，特别是在这个储值卡既可购买商品、又可接受服务的情况下，根本无法区分送的 100 元是为销售什么而发生的。这是第一。 第二、从税法的角度讲，作折扣折让是要开在同一张增值税发票上的，如果出售储值卡收款时全额开票，那送的 100 元，在顾客实际消费时，是否还需要开票计算销项？特别是营改增之后，售卡时不确定顾客是购买商品还是接受服务，而商品和服务的税率又不一样，售卡时全额开票确认销项与实际提供商品、服务产生的销项是不一致的，在金税系统里的品名、类别也不好开。而如果在顾客实际消费时开票确认销项，不按顾客实际销费金额开票，恐怕税务局又不认可。 第三、以前述第二种观点作为促销费用处理的话，这种费用的支出其实是没有发票的，在企业所得税汇算清缴的时候，需要做纳税调增。而按前述第一种观点处理的时候，在公司软硬件条件许可的情况下，是否可以在顾客实际消费时，就按实际消费金额*（1000/1100)或是实际消费金额*（900/1000)来开发票呢？可是这样也麻烦，因为往往来购储值卡的是公司客户，这些公司客户购买储值卡一般是需要发票的，这些公司购买储值卡后一般是发给员工和送礼送人，实际消费者往往又不需要发票，请问这个矛盾又要如何解决呢？ 望陈版不吝赐教，非常感谢！

回答人：chenyiwei
就会计处理问题，可参考《瑞华研究 2010 ～ 2016 汇编》之“问题2-1-43（充值赠品的相关会计处理）”所述原则处理。不单独确认销售费用。 税务问题建议咨询税务专业人士。实际上在设计此类营销方案时就应当全面了解和考虑其税务影响。